【裁判字號】    95,交聲,762
【裁判日期】    951229
【裁判案由】    違反道路交通管理處罰條例聲明異議
【裁判全文】
臺灣士林地方法院交通事件裁定        95年度交聲字第762 號
原處分機關  交通部公路總局臺北區監理所板橋監理站
異  議  人
即受處分人  乙○○
上列異議人即受處分人因違反道路交通管理處罰條例案件，對於
交通部公路總局臺北區監理所板橋監理站民國95年9 月11日板監
裁字裁41-A3K022565號所為之處分聲明異議（原舉發案號：臺北
市政府警察局舉發違反道路交通管理事件通知單北市警交大字第
A3K022565 號），本院裁定如下：
    主  文
異議駁回。
    理  由
一、按禁止臨時停車線，用以指示禁止臨時停車路段，本標線為
    紅色實線，禁止時間原則為全日24小時，道路交通標誌標線
    號誌設置規則第169 條定有明文。道路交通安全規則第112
    條第1 項第1 款復規定，禁止臨時停車處所不得停車。次按
    汽車駕駛人停車時，在禁止臨時停車處所停車者，處新臺幣
    （下同）600 元以上1,200 元以下罰鍰，道路交通管理處罰
    條例第56條第1 項第1 款定有明文。又按「臨時停車」，係
    指車輛因上、下人、客，裝卸物品，其引擎未熄火，停止時
    間未滿3 分鐘，保持立即行駛之狀態；「停車」，則指車輛
    停放於道路兩側或停車場所，而不立即行駛者，道路交通管
    理處罰條例第3 條第9 款、第10款亦分別規定甚明。
二、原處分意旨略以：異議人所有車牌號碼GKA-666 號重型機車
    ，於民國95年2 月9 日下午5 時40分許，停放在臺北市○○
    區○○街168 巷33號斜對面之巷道路邊，經警逕行舉發「在
    劃有紅線路段停車」違規，爰依道路交通管理處罰條例第56
    條第1 項第1 款，處罰鍰1,200 元。
三、異議意旨略以：伊車子原係停放在停車格內，因當地路段施
    工，施工單位將車子移置系爭地點後未移回，導致車子違規
    遭拖吊，除其本人外，尚有其他車子如伊情形被拖吊，本件
    伊難甘服，據此聲明異議云云。
四、經查：
  (一)本件異議人即受處分人乙○○所有之GKA-666 號重型機車，
    於95年2 月9 日下午5 時40許，停置於臺北市○○區○○街
    168 巷33號斜對面之路邊，路面邊線劃有紅色實線之事實，
    此有臺北市政府警察局掌電字第A3K022565 號舉發違反道路
    交通管理事件通知單影本1 紙及舉發照片1 幀附卷可稽，此
    部分事實堪以認定。
  (二)證人即舉發本件違規事實之臺北市政府警察局交通大隊直屬
    二分隊員警甲○○到庭結證稱：舉發當時，違規車輛停在紅
    線，屬於違規停車之處所，當時系爭車輛熄火，駕駛人不在
    車上，所以當場舉發違規並予拖吊。違規人停放的地點附近
    ，道路並無施工的現象，該處沒有圍籬，只有地面柏油是新
    的；我沒有見到異議人所稱，星雲街當時是道路施工，異議
    人之車輛被移位後未移回原來停車格之情形；舉發本件違規
    時，還有其他違規車輛也是紅線停車，我們也都有舉發，當
    天我們是接獲報案前往的，其他違規被舉發的車輛，都沒有
    以該處施工等的同樣事由來聲明異議等語明確（參本院95年
    12月14日訊問筆錄），查證人甲○○與異議人素昧平生，並
    無嫌隙，係依法執行勤務之公務員，當無設詞誣陷致己身負
    偽證重罪之必要，且證人所證本件查獲經過事實，具體明確
    ，佐以證人證述已執行取締交通勤務10年，舉發當時雖近傍
    晚，惟無論天候、光線皆明亮清楚，佐以其他同時遭舉發違
    規之重、輕型機車另有4 輛，此有臺北市政府警察局掌電字
    第A3K022561 、A3K022562 、A3K022563 、A3K022564 號舉
    發違反道路交通管理事件通知單等4 張影本及報案紀錄影本
    1 張在卷足憑，堪認證人係受理報案後前往查處，於發現違
    規事實後一併舉發，應無誤判違規事實之虞，本院既查無證
    據足資證明員警有捏造事實違法取締之情事，則執勤警員本
    其維護交通秩序、公共利益所為之舉發，自應受到合法、正
    確之推定，其證言並無瑕疵而堪採信。
  (三)異議人質以舉發當時附近道路有施工之情形，故施工單位移
    置其依法停放於停車格之車輛後，忘記移回原位，使其車輛
    遭舉發違規拖吊云云，然查依卷附臺北市政府警察局交通警
    察大隊95年5 月11日北市交大執字第09531746400 號書函說
    明三：「案經參酌臺北市政府工務局養護工程處95年4 月18
    日北市○○路字第09563259400 號函覆略以，案述時間內該
    處及管線單位均無施工情形，‧‧‧」，佐以證人甲○○前
    揭證詞，復以異議人主張之情若為真實，其他同屬遭舉發之
    機車所有人應會執同樣之理由提出異議，然皆未提出異議等
    情以觀，可見系爭路段當時應無施工情形，是異議人所辯無
    非卸責之詞，委不足採。
五、從而原處分機關審酌異議人違規情形，依道路交通管理處罰
    條例第56條第1 項第1 款之規定，對異議人違規行為裁處1,
    200 元之罰鍰，核無不當。本件異議為無理由，應予駁回。
據上論斷，應依道路交通案件處理辦法第19條，裁定如主文。
中    華    民    國    95    年    12    月    29    日
                  交通法庭法  官  黃潔茹
以上正本證明與原本無異。
如不服本裁定應於送達後5 日內向本院提出抗告狀。
                          書記官  柳瑞宗
中    華    民    國    95    年    12    月    29    日


司法院資訊處製作；財團法人民間司法改革基金會備份。
